臺灣嘉義地方法院刑事判決　　　　　　　 99年度易字第917號
公　訴　人　臺灣嘉義地方法院檢察署檢察官
被　　　告　陳紹來
　　　　　　簡聯州
上列被告因偽造文書等案件，經檢察官提起公訴（99年度偵字第
5194 、5214號），被告於準備程序中就被訴事實為有罪之陳述
，本院裁定改依簡式審判程序審理，判決如下：
    主    文
簡聯州犯攜帶兇器竊盜罪，累犯，處有期徒刑捌月；又犯共同攜
帶兇器竊盜罪，累犯，處有期徒刑柒月。應執行有期徒刑拾壹月
。
陳紹來犯竊盜罪，累犯，處有期徒參月；又犯行使變造特種文書
罪，累犯，處有期徒刑月；另犯共同攜帶兇器竊盜罪，累犯，
處有期徒刑柒月。應執行有期徒刑拾月。
    犯 罪 事 實
一、簡聯州曾因施用毒品案件，分別經本院以96年度嘉簡字第
    1948號及97年度訴字第1180號判決各判處有期徒刑2月及7月
    ，經裁定定應執行有期徒刑8月確定，於民國97年12月12日
    入監執行，於98年6月11日因縮刑期滿執行完畢。而陳紹來
    前因違反麻醉藥品管理條例等案件，經臺灣高等法院臺南分
    院以80年度上訴字第1564號判處應執行有期徒刑7年，於83
    年9月17日假釋，又因違反肅清煙毒條例案件，經本院以85
    年度訴字第765號判處有期徒刑3年3月，經臺灣高等法院臺
    南分院以86年度上訴字第328號駁回上訴確定，而與上揭撤
    銷假釋之殘刑接續執行，於89年12月14日假釋，嗣其假釋又
    經撤銷，於94年8月30日執行完畢。2人係朋友關係，竟意圖
    為自己不法之所有，而為下列行為：
（一）簡聯州意圖為自己不法之所有，於99年6月20日凌晨1時50
      分許，在嘉義市○○路160巷口，見何俊昇所有之車牌號
      碼E4-8547號自用小貨車未上鎖，即持自備之剪刀1把插入
      電源啟動該車以行竊，得手後，旋即在嘉義市世賢國小附
      近，持自備之扳手為工具，拆下2面車牌並將之隨意丟棄
      。
（二）陳紹來意圖為自己不法之所有，於99年6月17日7時前某時
      ，在嘉義縣中埔鄉○○村○○路375巷口，徒手竊取周志
      燦所有之車排號碼KS-3917號自用小貨車之車牌2面，得手
      後，復基於偽造文書之犯意，於不詳時地，以黑色膠帶將
      所竊得之「KS-3917」號之車牌變造為「K8-3917號」，再
      於99年6月20日至23日間某時，將該變造後之車牌懸掛至
      前揭簡聯州所竊得之自用小貨車上加以行使，藉以躲避警
      方查緝，足生損害於公路監理機關對於車籍資料管理之正
      確性。
（三）簡聯州及陳紹來2人共同基於意圖為自己不法所有之犯意
      聯絡，由陳紹來駕駛上開簡聯州所竊得之自用小貨車搭載
      簡聯州，於99年6月23日18時許至嘉義縣新港鄉安和村番
      婆110號由姜智玲擔任名義負責人之合榮環保科技有限公
      司（下稱合榮環保公司）內，2人先以自備之油壓剪1支輪
      流剪下電纜線4條（2條8.5公尺長、2條6.3公尺長）後，
      由陳紹來至外面車上把風，而簡聯州則繼續在內以六角扳
      手、一字型螺絲起子及十字型螺絲起子各1支為工具，竊
      得白鐵製配電箱1個，得手之後，正欲離去之際，為村民
      發覺並遭圍捕，復經警循線查獲。
二、案經姜智玲訴請嘉義縣警察局民雄分局報告臺灣嘉義地方法
    院檢察署檢察官偵查起訴。
    理    由
壹、程序事項
    按除簡式審判程序及簡易程序及第376條第1款、第2款所列
    之罪之案件外，第一審應行合議審判，又除被告所犯為死刑
    、無期徒刑、最輕本刑為3年以上有期徒刑之罪或高等法院
    管轄第一審案件者外，於刑事訴訟法第273條第1項程序進行
    中，被告先就被訴事實為有罪之陳述時，審判長得告知被告
    簡式審判程序之旨，並聽取當事人、代理人、辯護人及輔佐
    人之意見後，裁定進行簡式審判程序，刑事訴訟法第284條
    之1、第273之1條第1項分別定有明文。查本件被告2人所犯
    係屬刑事訴訟法第376條第1款、第2款所列之罪，依法獨任
    進行審理程序，又被告於本院行準備程序時就被訴事實為有
    罪之陳述，依前揭規定，經聽取當事人之意見後，裁定改行
    簡式審判程序。另簡式審判程序之證據調查，依刑事訴訟法
    第273條之2規定，不適用證據提示、交互詰問及傳聞法則有
    關證據能力限制等規定，是卷內所列之各項證據，自得作為
    證據，合先敘明。
貳、實體事項
一、前揭犯罪事實，業據被告簡聯州於警詢（見警卷10至13頁）
    及偵查中（見5214號偵查卷第7至8頁）及被告簡聯州與陳紹
    來2人本院準備程序、審理時坦承不諱（見本院卷第34頁、
    第40至41頁），核與告訴人姜智玲、周志燦、何俊昇於警詢
    （見警卷14至19頁）之指訴、證人周志燦於偵訊之證述（見
    5194號偵查卷第78至79頁）情節相符，並有扣押筆錄、扣押
    物品目錄表、扣押物品收據、被害報告單3紙、贓物認領保
    管單3紙、失車車籍資料查詢表2份、查獲照片7張附卷可稽
    （見警卷27至42頁），足以擔保被告前述任意性自白與事實
    相符。綜上所述，本件事證明確，被告2人犯行洵堪認定，
    應依法論科。
二、按刑法第321條第1項第3款之攜帶兇器竊盜罪，係以行為人
    攜帶兇器為其加重條件，此所謂兇器，其種類並無限制，凡
    客觀上足以對人之生命、身體、安全構成威脅，具有危險性
    之兇器為已足，並不以攜帶之初有行兇之意圖為必要，最高
    法院79年臺上字第5253號判例意旨亦可供參照。本件被告簡
    聯州於犯罪事實一、（一）所攜之剪刀及被告2人於犯罪事
    實一、（三）所攜之油壓剪、一字型螺絲起子及十字型螺絲
    起子各1支，為鋼鐵材質，尾端均呈尖銳狀，客觀上自屬足
    以對人之生命、身體、安全構成威脅，顯為具有危險性之兇
    器無訛。核被告簡聯州就犯罪事實一、（一）、（三）所為
    均係犯刑法第321條第1項第3款攜帶兇器之加重竊盜罪，上
    開二罪，犯意個別、行為互殊，應予分論併罰。而被告陳紹
    來所為，就犯罪事實一、（二）部分係犯刑法第320條第1項
    之竊盜罪及刑法第216條、第212條之行使變造特種文書罪，
    而其變造特種文書之低度行為，應為行使之高度行為所吸收
    ，不另論罪；就犯罪事實一、（三）部分則係犯刑法第321
    條第1項第3款攜帶兇器罪之加重竊盜罪，上開普通竊盜罪、
    行使偽造特種文書罪及加重竊盜罪三罪間，犯意個別、行為
    互殊，應予分論併罰。而被告2人就犯罪事實一、（三）之
    加重竊盜犯行，有犯意聯絡及行為分擔，應論以共同正犯。
三、查簡聯州曾因施用毒品案件，分別經本院以96年度嘉簡字第
    1948號及97年度訴字第1180號判決各判處有期徒刑2月及7月
    ，經裁定定應執行有期徒刑8月確定，於97年12月12日入監
    執行，於98年6月11日因縮刑期滿執行完畢；而陳紹來前因
    違反麻醉藥品管理條例等案件，經臺灣高等法院臺南分院以
    80年度上訴字第1564號判處應執行有期徒刑7年，於民國83
    年9月17日假釋，又因違反肅清煙毒條例案件，經本院以85
    年度訴字第765號判處有期徒刑3年3月，經臺灣高等法院臺
    南分院以86年度上訴字第328號駁回上訴確定，而與上揭撤
    銷假釋之殘刑接續執行，於89年12月14日假釋，嗣其假釋又
    經撤銷，於94年8月30日執行完畢一情，有臺灣高等法院被
    告前案紀錄表2份附卷為按，其2人於受徒刑之執行完畢，5
    年以內故意再犯本件有期徒刑以上之罪，均為累犯，均應依
    刑法第47條第1項規定，加重其刑。爰審酌被告簡聯州國中
    畢業之智識程度，有毒品前科之素行，從事餐飲業、未婚、
    家裡有父、母親之生活狀況，不思以己力賺取所需，竟為私
    利，見他人財物即起意行竊，缺乏尊重他人財產權之觀念，
    被害人已取回失竊財物，兼衡酌被告犯後坦承犯行，態度尚
    佳，及持以兇器行竊之手段；被告陳紹來，國小畢業之智識
    程度，多次毒品前科之素行，之前從事製茶、已婚、太太已
    去世了、家裡尚有母親之生活狀況，為圖躲避稽查，以竊得
    之車牌變造懸掛行使，造成監理機關管理之困難及實際車主
    之困擾，見他人財物即起意行竊，缺乏尊重他人財產權之觀
    念，被害人已取回失竊財物，及犯後坦承犯行，態度尚佳等
    一切情狀，分別量處如主文所示之刑，並各定其應執行刑，
    以示懲儆。
四、另被告2人於竊盜所用之剪刀、油壓剪、六角扳手、一字型
    螺絲起子及十字型螺絲起子各1支，均未扣案，且無證據證
    明其現仍存在，爰不宣告沒收，附此敘明。
據上論斷，應刑事訴訟法284條之1、第273條之1第1項、第299條
第1項前段、刑法第212條、216條、320條第1項、第321條第1項
第3款、第28條、第47條第1項、第51條第5款，刑法施行法第1條
之1第1項、第2項前段，判決如主文。
本案經檢察官曹合一到庭執行職務
中    華    民    國   100    年    1     月    14    日
                  刑事第二庭    法  官  黃明展
以上正本證明與原本無異。
如不服本判決應於收受判決後10日內向本院提出上訴書狀，並應
敘述具體理由；其未敘述上訴理由者，應於上訴期間屆滿後20日
內向本院補提理由書（均須按他造當事人之人數附繕本）「切勿
逕送上級法院」。告訴人或被害人如對於本判決不服者，應具備
理由請求檢察官上訴，其上訴期間之計算係以檢察官收受判決正
本之日期為準。
中    華    民    國   100    年    1     月    14    日
                                書記官  張宇安
附錄法條
中華民國刑法第321條第1項第3款
       （加重竊盜罪）
犯竊盜罪而有左列情形之一者，處6月以上、5年以下有期徒刑：
三、攜帶兇器而犯之者。
中華民國刑法第320條第1項
（普通竊盜罪、竊佔罪）
意圖為自己或第三人不法之所有，而竊取他人之動產者，為竊盜
罪，處5年以下有期徒刑、拘役或 5 百元以下罰金。
中華民國刑法第212條
（偽造變造特種文書罪）
偽造、變造護照、旅券、免許證、特許證及關於品行、能力服務
或其他相類之證書、介紹書，足以生損害於公眾或他人者，處 1
年以下有期徒刑、拘役或 3 百元以下罰金。
中華民國刑法第216條
（行使偽造變造或登載不實之文書罪）
行使第 210 條至第 215 條之文書者，依偽造、變造文書或登載
不實事項或使登載不實事項之規定處斷。